# Martínez Badagnani, Gabriel E.

Fecha de nacimiento: 18/08/1980 Lugar de Nacimiento: Cutral-Có

Santa Cruz N° 840 - Cutral-Có - Neuquén

Nacionalidad: Argentino Cel.: (0299) 4571733 Tel: (0299) 496-3442

Email: mgbfinance1980@gmail.com

# Tec. Superior en Comercio Internacional



## OBJETIVO PROFESIONAL

Es mi propósito promover los productos y servicios que la banca ha desarrollado para sus mercados objetivos por medio de los lineamientos dados y cumplimentándolos con experiencia, conocimientos, responsabilidad y honestidad en mi trabajo; logrando así ser un activo de valor para la organización.

## EXPERIENCIA LABORAL

2010-02/2015 - CENTRO HOGAR Ciudad de Cutral-Có, Neuquén CARGO: Encargado

#### Tareas realizadas:

- Planificación y ejecución de estrategias comerciales
- Planificación y división de tareas
- Planificación Financiera
- Gestiòn de créditos para capital de trabajo ante entidades bancarias
- Administración contable de la firma.
- Atención a proveedores
- Atención a clientes
- Colocación de créditos personales de terceras entidades y propios
- Seguimiento de créditos personales
- Gestión de Servicio Post venta

2007 A 2010 - ELECTRONICA MARTINEZ Reparación de Art. para el hogar Ciudad de Cutral-Có, Neuquén CARGO: ATENCIÓN AL PÚBLICO

#### Tareas realizadas:

- Recepción de productos para su intervención
- Diagnóstico de etapa afectada y emisión de presupuesto
- Ajustes básicos y acondicionamiento previo a la entrega
- Puesta en marcha y capacitación de productos nuevos en domicilio

#### **ESTUDIOS**

2000-2005- Técnico Superior en Comercio Internacional Universidad Empresarial Siglo 21 Ciudad de Córdoba – Córdoba-Argentina

1994-1999-Técnico Químico

ESCUELA PROVINCIAL DE EDUCACIÓN TÉCNICA N°1 « Margarita Salinas de Paez » Ciudad de Cutral-Có- Neuquén-Argentina

## **SEMINARIOS**

2009 "CRÉDITOS AL CONSUMO", Dictado por Méndez Paola, Oficial de ventas Cuota Ya 2013 "ATENCIÓN AL CLIENTE", Cámara de Comercio e Industria de C-Có y P.H

### **HABILIDADES**

#### CONOCIMIENTOS FINANCIEROS:

- Preparación de estados financieros (en industria Comercio).
- Armado de planes de negocio y proyecciones operativas
- Interpretación de la cuenta de resultados a nivel analítico (en industria Comercio).
- Análisis de estados financieros (en industria Comercio)
- Control de Activo Fijo y Presupuesto
- Coordinación de políticas de financiación
- Diseño de Sistemas Administrativos (en industria Comercio)
- Proyecciones de Cash Flow.

#### **IDIOMAS**:

Español: Natal

Ingles: Escrito y Oral Nivel Medio. Certificado por la Universidad de CAMBRIDGE

## PROGRAMAS MANEJADOS:

Conocimiento medio-alto a nivel usuario:

Windows

Procesador de Texto : Microsoft Word

• Hoja de Cálculo : Excel

Internet

## REFERENCIAS LABORALES

Martinez Julio C. CENTRO HOGAR TITULAR DE LA FIRMA Teléfono: (0299)-6358257

Méndez Paola CUOTA YA BANCO COMAFI OFICIAL DE VENTA / RESPONSABLE REGIONAL

Teléfono: (0299)-5943061